Plaatsingslijst van de kaartencollectie Van Thielen behorend tot het archief der Genie van het Ministerie van Oorlog, 1811-1896
Nationaal Archief, Den Haag
Oorlog: Collectie van Thielen
Oorlog / Van Thielen
oudste stuk - jongste stuk: 1775-1896
OCTF
44 inventarisnummer(s);
Getekende en gedrukte kaarten.
Nationaal Archief, Den Haag
Ministerie van Oorlog / Afdeling der Genie
Het archief bevat getekende en gedrukte kaarten van lokaties in Europa en de Antillen: topografische kaarten, stafkaarten, schetsen van verbindingswegen en militaire kampementen, en overzichten van de bestuurlijke en rechterlijke macht binnen Europese landen.
Archiefvorming
Geschiedenis van het archiefbeheer
De verwerving van het archief
Het archief is bij Koninklijk Besluit of ministeriële beschikking overgebracht.
Aanwijzingen voor de gebruiker
Openbaarheidsbeperkingen
Volledig openbaar.
Materiële beperkingen
Het archief kent beperkingen voor het raadplegen van stukken als gevolg van slechte materiële staat.
Aanvraaginstructie
Openbare archiefstukken kunnen online worden aangevraagd en gereserveerd. U kunt dit ook via de terminals in de studiezaal van het Nationaal Archief doen. Om te kunnen reserveren dient u de volgende stappen te volgen:
Creëer een account of log in.
Selecteer in de archiefinventaris een archiefstuk.
Klik op ‘Reserveer’ en kies een tijdstip van inzage.
Verwant materiaal
Beschikbaarheid van kopieën
Inventarisnummers van dit archief zijn niet in kopievorm beschikbaar
Afgescheiden archiefmateriaal
4.OGT
Inventaris van de kaarten en tekeningen van de afdeling Genie van het ministerie van Oorlog (OGT), (1747) 1793-1953
4.OBGK
Voorlopige inventaris van de Binnenlandse Gedrukte Kaarten behorende tot het archief der Genie
4.OBK
Inventaris van de Buitenlandse Kaarten afkomstig uit het archief der Genie van het Ministerie van Oorlog
4.OBK-U
Inventaris van de Buitenlandse Kaarten afkomstig uit het archief der Genie van het Ministerie van Oorlog
4.OMM
Inventaris van de Memories der Genie, Kaarten, Plans, Atlassen en Verslagen van Commissies op het Gebied van de Defensie afkomstig van het Ministerie van Oorlog, 17e-20e eeuw
4.OSK
Voorlopige inventaris van de Situatie Kaarten afkomstig van het archief der Genie
4.OBZ
Inventaris van Kaarten ontvangen van het Ministerie van Binnenlandse Zaken en afkomstig van het Departement van Oorlog
Beschrijving van de series en archiefbestanddelen
- "Bladwijzer voor de Generale kaart .. het Koninkrijk der Nederlanden welk bewaard word door de Militaire verkenningsbrigade., z.d.; 1
  Niet raadpleegbaar
  Gemerkt A. III, 33.
  kaart
- Overzicht Topographische kaart Zuidelijke Nederlanden, gedrukt., z.d.; 2
  Gemerkt C.XXI n° 1.
- Algemeene Kaart van het Koninkrijk der Nederlanden waarop is aangegeven de indeeling van het Rijk in Generale Commando's benevens indicatie der provincies uit welke dezelve zijn samengesteld., 1811; 3
- Kaart van het Koninkrijk der Nederlanden waarop aangegeven is de verdeelingen Artillerie en Genie directien. Gedrukt., 1816; 3A
  Gemerkt CXXI. 3.
- Generale kaart der hoofd verbindingswegen van het Koninkrijk der Nederlanden. Gedrukt., z.d.; 4
  Gemerkt CXXI 4 en Ril. 14 April 1817 n° 5086, Dept. van Waterstaat.
- Phorographische kaart van Holland vereenigd met het Fransche Rijk., z.d.; 5; 8 bladen
  Gedrukt, op linnen geplakt. Bladen I en II dubbel. Gemerkt CXXI, 5.
- Verklaring der "Carte des Routes d'Etapes de l'Empire Française"., 1811; 6
  Gemerkt CXXI 8.
- Kaart van de heide bij Amersfoort en omstreken., 1818; 7
  Gemerkt CXXI 10b.
- Kaart van den loop der rivieren die hun stroomgebied in Nederland hebben, met daaraan gelegen versterkte plaatsen en de Fransche greusplaatsen., 1814; 8
  Gemerkt CXXI 13.
- b. Kaart van het Koninkrijk der Nederlanden verdeeld in werfdistricten voor de cavallerie, z.d. 1 blad. c. Kaart van het Koninkrijk der Nederlanden verdeeld in werfdistricten voor de artillerie te voet, rijdende artillerie, trein en pontonniers, mineurs en tappeurs. 1 blad, 9
  Gemerkt CXXI 14b en c.
- Kaart van Italië. Gedrukt., 1816; 10; 2 bladen
  Gemerkt CXXI 21.
- Voorbeelden en studien van vestingen en versterkingen met verklaring der teekens., z.d.; 11; 12 stuks
- Kaarten van de verbindingswegen in de Zuidelijke Nederlanden., z.d.; 12; 3 stuks
  Gemerkt Kas E., portefeuille 4a, b, c.
- Calque van het exercitie veld bij Raesselt. Opgeplakt., 1827; 13
  Gemerkt CXXII, 17.
- Plan van de omstreken van Leuven tusschen het kanaal van Mechelen, de weg van Siest en de Kesselberg., z.d.; 14; 1 stuk
- Plan van de heidevelden van Mechelen., 1819; 15
  Gemerkt CXXII, 18.
- Kaart van de heidevelden van Raesselt., z.d.; 16
  Gemerkt XXII, 18.
- Plan van de heidevelden van Mechelen en omstreken., z.d.; 17
  Op rood linnen geplakt. Dit plan is getrokken uit een kaart van dit terrein, opgenomen in de jaren 1775 en 1776. Gemerkt CXXII, 19.
- Calque van het exercitie veld bij Mechelen., z.d.; 18
  Op rood linnen geplakt. Gemerkt CXXII, 20.
- Calque van het kamp bij Zeist in 1818., 19
  Gemerkt CXXII, 22.
- Verkende heidevelden voor kampementen in de Zuidelijke Nederlanden tusschen de Noordzee en de Maas., 1819; 20; 1 atlas
  Gemerkt CXXII, 26.
- Kaart van het exercitieveld van het garnizoen te Gent., z.d.; 21
  Gemerkt CXXII, 27.
- Plan van een gedeelte der stad, omstreken Oude en Nieuwe haven van Middelburg., 1816; 22
- Kaart van Delfzijl, bladen I, II, III, IV en V omstreeks 1872., 23
- Kaart van de vesting Delfzijl, omstreken., 1872; 24; 1 stuk
- Schetsteekening aangevende de grenzen der inundatie van de vesting 's Hertogenbosch in de polders de Vlierdts en Erdveldt bij een waterstand van 80 duimen onder het inundatiepeil., 1833; 25
  Dir. der fortificatiën. Gemerkt; Ongestempeld n° 27.
- Verklaring van de Topographische en Militaire kaart van het Koninkrijk der Nederlanden. Gedrukt., 1896; 26; Schaal 1: 50.000
  Behoort bij het archief Wieriekerschans. Zie Retz. 19 Januari 1903 n° 178.
- Kaarten van de indeeling van het rijk in militaire afdeelingen 1874, 1875. Gedrukt, dubbel., 27; 3 stuks
  Vermoedelijk afkomstig van de IVe Militaire afdeeling.
- Teekening van de legerplaats en exercitie veld bij Bergen met aanduiding der greppels voor de afwatering., 1825; 28
- Afstandwijzer van het Koninkrijk der Nederlanden vervaardigd op het topographisch bureau van het Dept. van Oorlog., 1862; 29; 6 bladen
- Plans en teekeningen van de Koninklijke stoeterij tusschen Wolferdinge en Helmsange van het Groot Hertogdom Luxemburg., 1823, 1825; 30
- Plans en teekeningen van de Koninklijke stoeterij te Wolferdinge., 1824 en 1828; 31
- Plan van het verdedigingswerk aan de Blauwe Sluis en van de voorgestelde verandering tot verbetering daarvan van de vestingswerken van 's Hertogenbosch., 1869; 32; 2 stuks
  Behoort bij den brief aan de Inspecteur Generaal van de Fortificatiën, d.d. 26 Juli 187?, n° 580.
- Ontwerp van een fort op te werpen bezuiden de Donge brug van de Vestingwerken van Geertruidenberg., 1859; 33; 1 stuk
- Schetsen betrekking hebbende op de verbetering der vesting Geertuidenberg., 1874; 34; 4 stuks
- Kaart van de vesting Sas van Gent., z.d.; 35
- Situatie: Plan van een gedeelte der vesting 's Bosch en van de verschanste legerplaats bij Vucht, waarop aangegeven is een ontwerp tot uitlegging der vesting naar de zijde van Vlijmen., 1870; 36; 1 stuk; Schaal 1: 10.000
  Behoort bij brief aan den Inspecteur Generaal der Fortificatien, d.d. 7 April 1870 n° 253.
- Teekeningen van het kamp bij Bever???., 37; 3 stuks
  Bijlage. Oorlog 2 Januari 1838 ( buiten het verbaal). Ingezonden door den Opperbevelhebber van Maastricht, 22 December 1837.
- Teekeningen betrekking hebbende op de vesting Veere., z.d. en 1834; 38; 6 bladen
- Schetsteekening van de buitenste eigendommen die in den verboden kring der vesting Veere gelegen zijn., 1826; 39
- Plan en teekening van de gebouwde eigendommen die binnen den verboden kring der vesting Veere gelegen zijn., 1826; 40
- Teekening van de vesting Veere., 41
- Teekeningen van de vesting Veere. Op karton geplakt., z.d. (+/- 1810-1811); 42; 8 bladen; Schaal 1: 1000
  + overzicht op kleinere schaal (1: 5000) 1 blad, z.n., z.d. (na 1817).
- Schetsteekening van een holle beer., z.d.; 43